臺灣高雄地方法院民事裁定　　　　　　　 94年度聲字第355號
聲　請　人　高雄區中小企業銀行股份有限公司
法定代理人　連浩章
代　理　人　陳紹節
相　對　人　乙○○○
　　　　　　甲○○
當事人間聲請催告行使權利並返還擔保金事件，本院裁定如下：
    主  文
相對人應於本裁定送達後21日內，就其因本院民國92度執全字第
731號假處分執行程序所受之損害，向聲請人行使權利，並向本
院提出為行使權利之證明。
聲請費用由相對人負擔。
    理  由
一、按訴訟終結後，法院依供擔保人之聲請，通知受擔保利益人
    於一定期間內行使權利並向法院為行使權利之證明而未證明
    者，法院應依供擔保人之聲請，以裁定命返還其提存物或保
    證書，民事訴訟法第104條第1項第3款後段定有明文。
二、本件聲請意旨略以：聲請人前遵本院92年度裁全字第1121號
    民事裁定為擔保假處分執行，曾提供臺北市政府建設公債89
    年度甲種第一期債票24張（編號1467、1470、1377至1380、
    2514、2532、2544、2545、2623、2624、2627、2628、2632
    至2635、2637至2644，面值均新臺幣壹佰萬元，附息券4至7
    期）、90年度甲種第二期債票6張（編號1364、1382、1377
    至1380，面值均新臺幣壹佰萬元，附息券3至10期），並以
    本院92年度存字第745號提存事件提存在案，該假處分事件
    因經聲請人聲請撤回本院92年度執全字第731號假處分執行
    及聲請本院以93年度裁全聲字第213號裁定准予撤銷92年度
    裁全字第1121號假處分裁定確定而告終結，爰依前揭規定，
    聲請本院通知受擔保利益人即相對人於一定期間內行使權利
    並向法院為行使權利之證明，若相對人逾期未為之，並請求
    返還上開提存物等語。
三、經查，聲請人主張上開事實，業據其提出本院93年度裁全聲
    字第213號裁定暨確定證明書、本院民事執行處93年7月20日
    93雄院貴民敬92執全字第731號通知各一件為證，並經本院
    調取本院92年度裁全字第1121號、92年度執全字第731號、
    92年度存字第745號卷宗核閱無訛，堪信屬實。而相對人就
    其因本院92度執全字第731號假處分執行程序所受之損害，
    迄未向聲請人行使權利一節，亦有本院民事紀錄科查詢表六
    紙、臺灣屏東地方法院94年3月2日屏院木民忠字第09400050
    60號函在卷可稽。從而，聲請人聲請限期命相對人行使權利
    ，核與首揭規定相符，自應予准許。
四、依民事訴訟法第95條、第78條，裁定如主文。
中　　華　　民　　國　 　94 　　年　　3 　　月　 28 　日
                  民事第二庭  法　官　蘇雅慧
正本證明與原本無異。
如不服本裁定應於送達後10日內向本院提出抗告狀，並繳納裁判
費新台幣1,000元。
中　　華　　民　　國　　94　　年　　3　　月　　28　　日
                              書記官　王淑娟
